【裁判字號】    95,重訴,84
【裁判日期】    950414
【裁判案由】    返還消費借貸款
【裁判全文】
臺灣板橋地方法院民事判決              95年度重訴字第84號
原      告  台灣中小企業銀行股份有限公司
法定代理人  丁○○
訴訟代理人  丙○○
被      告  甲○○
?????  乙○○
上列當事人間請求給付借款事件，經本院於民國95年4月3日言
詞辯論終結，判決如下：
    主  文
被告應連帶給付原告新台幣壹佰陸拾柒萬玖仟玖佰肆拾伍元，及
自民國九十四年十月十一日起至清償日止，按年息百分之四點七
七計算之利息，並自民國九十四年十一月十二日起至清償日止，
其逾期在六個月以內者，按上開利率百分之十，逾期超過六個月
以上者，按上開利率百分之二十計算之違約金。
被告應連帶給付原告新台幣參佰貳拾伍萬參仟柒佰參拾柒元，及
自民國九十四年十月十一日起至清償日止，按年息百分之二點八
九計算之利息，並自民國九十四年十一月十二日起至清償日止，
其逾期在六個月以內者，按上開利率百分之十，逾期超過六個月
以上者，按上開利率百分之二十計算之違約金。
被告應連帶給付原告新台幣柒拾萬伍仟零玖拾元，及自民國九十
四年十月十一日起至清償日止，按年息百分之十一點一五五計算
之利息，並自民國九十四年十一月十二日起至清償日止，其逾期
在六個月以內者，按上開利率百分之十，逾期超過六個月以上者
，按上開利率百分之二十計算之違約金。
被告甲○○應給付原告新台幣貳拾參萬參仟參佰參拾陸元，及自
民國九十四年九月三十日起至清償日止，按年息百分之十五計算
之利息。
被告甲○○應給付原告新台幣貳拾萬陸仟肆佰捌拾參元，及其中
本金拾玖萬柒仟零肆拾元部分自民國九十五年二月二日起至清償
日止，按年息百分之十七計算之利息，並自民國九十五年二月二
日起至清償日止，按月計付逾期手續費新台幣陸佰元。
訴訟費用由被告連帶負擔百分之九十三，餘由被告甲○○負擔。
本判決第一、二、三項於原告各以新台幣伍拾陸萬元、壹佰零捌
萬元、貳拾參萬元為被告供擔保後，得為假執行。
本判決第四、五項於原告各以新台幣柒萬柒仟元、陸萬捌仟元為
被告甲○○供擔保後，得為假執行。
??事實及理由
一、按當事人得以合意定第一審管轄法院。但以關於由一定法律
    關係而生之訴訟為限。民事訴訟法地24條第?項定有明文。
    查兩造約定因本件債務涉訟時，合意由本院為第一審管轄法
    院，有授信約定書、卡友樂透貸申請書所附小額信用貸款約
    定書、Combo 晶片卡申請書在卷可證，本院自得就本件消費
    借貸法律關係管轄並審理之。
二、被告均未於言詞辯論期日到場，核無民事訴訟法第386 條各
    款所列情形，爰依原告之聲請，由其一造辯論而為判決。
三、原告主張：(一)被告甲○○於民國93年?月23日邀同被告乙○
    ○（原名江寶蓮）為連帶保證人，向原告借款新臺幣（下同
    ）179 萬元，約定借款期間自93年8 月11日起至110 年?月
    11日止，並約定自93年?月11日起，依年金法，按月攤還本
    息，貸放利率依中華郵政股份有限公司二年期定期儲金機動
    利率加1.0 ％即年率2.5 ％計算機動調整，政府補貼利率固
    定為年率0.85％，借款人實際支付利率按貸放利率減政府補
    貼利率即年率1.7 ％計付，若政府不補貼利息，應追溯自政
    府不補貼利息之日起改按原告當時定儲利率指數加2.75％計
    息。如借款到期或視為全部到期未立即償還時，應按約定利
    率給付遲延利息，逾期償還本金、利息或本息時，按借款總
    餘額，自應償還日起，其逾期在6 個月以內者，按上開利率
    10％加計違約金；逾期6 個月以上者，其超逾6 個月部分，
    按上開利率20％加計違約金。詎被告自94年10月11日起即未
    依約清償本息，為此依消費借貸及連帶保證之法律關係，請
    求被告連帶給付。(二)被告甲○○於93年?月23日邀同被告乙
    ○○為連帶保證人，向原告借款新臺幣341 萬元，約定借款
    期間自93年8 月11日起至113 年8 月11日止，並約定自93
    年?月11日起，依年金法，按月攤還本息，借款利率前二年
    依定儲利率指數加0.87％機動計息，第三年起依定儲利率指
    數加1.57％機動計息。如借款到期或視為全部到期未立即償
    還時，應按約定利率給付遲延利息，逾期償還本金、利息或
    本息時，按借款總餘額，自應償還日起，其逾期在6 個月以
    內者，按上開利率10％加計違約金；逾期6 個月以上者，其
    超逾6 個月部分，按上開利率20％加計違約金。詎被告自94
    年10月11日起即未依約清償本息，有被告之還款繳息記錄可
    證，為此依消費借貸及連帶保證之法律關係，請求被告連帶
    給付。(三)被告甲○○於93年?月23日邀同被告乙○○為連帶
    保證人，向原告借款新臺幣80萬元，約定借款期間自93 年8
    月11日起至110 年8 月11日止，並約定自93年?月11日起，
    依年金法，按月攤還本息，借款利率按基準利率加7.625 ％
    計付，計為年利率10.755％，嗣後隨原告基準利率調整而調
    整，並自調整日起，按調整後之年率計算。如借款到期或視
    為全部到期未立即償還時，應按約定利率給付遲延利息，逾
    期償還本金、利息或本息時，按借款總餘額，自應償還日起
    ，其逾期在6 個月以內者，按上開利率10％加計違約金；逾
    期6 個月以上者，其超逾6 個月部分，按上開利率20％加計
    違約金。詎被告自94年10月11日起即未依約清償本息，有被
    告之還款繳息記錄可證，為此依消費借貸及連帶保證之法律
    關係，請求被告連帶給付。(四)被告甲○○於94年?月29日向
    原告申請卡友樂透貸款，並簽有卡友樂透申請書暨小額信用
    貸款約定書一紙，借款期間為94年3 月30日起至95年9 月30
    日，申請金額為??萬元，案經原告核定後，由原告依約定
    書第三條約定，將核定之金額，扣除?％手續費後，逕撥入
    被告於原告開立之帳戶，而被告依約定書第二條約定，應字
    撥款日之翌月起，以每一個月為一期，於借款期間分18期平
    均攤還所欠金額，期間被告不另負擔利息，惟被告未依約按
    期繳款，依約定書第五條約定即應加收15％之遲延利息，其
    經原告通知或催告後仍未繳納者，依約定書第八條約定，所
    欠債務應即視為全部到期；詎被告自94年9 月30日起即未依
    約還款，有被告之還款繳息記錄可證，為此依消費借貸之法
    律關係，請求被告甲○○給付。(五)被告甲○○向原告申請
    Combo 晶片卡並持用所核發之Combo 晶片卡（卡號：
    0000-0000-0000-0 000) 簽帳消費，依臺灣企銀信用卡約定
    條款第14、15條規定，持卡人應按期給付原告各項帳款，否
    則應依規定利率加付遲延利息及逾期手續費；詎被告自94
    年12月?日起即未依約還款，有被告之還款繳息記錄可證，
    為此依消費借貸之法律關係，請求被告甲○○給付等語。(六)
    是原告聲明：求為判決如主文第一項至第五項所示，並願供
    擔保，請准予宣告假執行。
四、原告主張之上述事實，已據其提出與所述相符之授信約定書
    、借據、還款繳息記錄、放款利率歷史資料表、卡友樂透貸
    申請書暨小額信用貸款約定書、Combo 晶片卡申請書及臺灣
    企銀信用卡約定條款為證，被告已於相當時期受合法之通知
    ，而於言詞辯論期日不到場，亦未提出（準備）書狀爭執，
    原告之主張，應信為真實。
五、從而，原告依消費借貸及連帶保證之法律關係，請求被告連
    帶給付如主文第一項至第三項所示之金額，及依消費借貸之
    法律關係，請求被告甲○○給付如主文第四項至第五項所示
    之金額，即無不合，應予准許。
六、原告陳明願供擔保聲請宣告假執行，核無不合，爰酌定相當
    之擔保金額准許之。
據上論結，本件原告之訴為有理由，依民事訴訟法第385條第1項
前段、第78條、第85條第?項、第390 條第2 項，判決如主文。
中    華    民    國    95    年    4     月    14    日
                  民事第二庭    法  官  梁宏哲
以上正本係照原本作成
如對本判決上訴，須於判決送達後20日內向本院提出上訴狀
中    華    民    國    95    年    4     月    14    日
                            書記官  曹復


司法院資訊處製作；財團法人民間司法改革基金會備份。
